ko: 파닉스 중점 영역: CVC(자음-모음-자음) 단어; 이해력; 자음군; 이중음자; 글자 인식; 음가; 장모음; 음소 인식; R 통제 모음; 사이트 워드; 묵음 e; 철자; 어휘; 쓰기 및 필기; 기타
lt-LT: Fonikos dėmesio sritis: CVC (priešbalsis-balsis-priešbalsis) žodžiai; Suvokimas; Priešbalsių deriniai; Digrafai; Raidžių atpažinimas; Raidžių garsai; Ilgieji balsiai; Foneminis suvokimas; R kontroliuojami balsiai; Dažnai sutinkami žodžiai; Nebilioji E; Rašyba; Žodynas; Rašymas ir rašysena; Kita
ja: フォニックスの焦点: CVC (子音-母音-子音) 単語; 理解力; 子音ブレンド; 二重字; 文字認識; 文字の音; 長母音; 音素認識; Rコントロール母音; サイトワード; サイレントE; スペリング; 語彙; ライティングと手書き; その他
nb: Fokus på fonikk: KVK-ord (konsonant-vokal-konsonant); Forståelse; Konsonantkombinasjoner; Digrafer; Bokstavgjenkjenning; Bokstavlyder; Lange vokaler; Fonemisk bevissthet; R-kontrollerte vokaler; Høyfrekvente ord; Stum e; Staving; Ordforråd; Skriving og håndskrift; Annet
en: Phonics focus: CVC (consonant-vowel-consonant) words; Comprehension; Consonant blends; Digraphs; Letter recognition; Letter sounds; Long vowels; Phonemic awareness; R-controlled vowels; Sight words; Silent e; Spelling; Vocabulary; Writing & handwriting; Other
sl-SI: Glasoslovje: Besede CVC (soglasnik-samoglasnik-soglasnik); Razumevanje; Soglasniški sklopi; Digrafi; Prepoznavanje črk; Glasovi črk; Dolgi samoglasniki; Fonemično zavedanje; Samoglasniki, vezani na r; Besede za vizualno prepoznavanje; Nemi e; Črkovanje; Besedišče; Pisanje in rokopis; Drugo
pl: Zakres foniki: Słowa CVC (spółgłoska-samogłoska-spółgłoska); Czytanie ze zrozumieniem; Grupy spółgłoskowe; Dwuznaki; Rozpoznawanie liter; Brzmienie liter; Długie samogłoski; Świadomość fonemowa; Samogłoski r-zależne; Wyrazy czytane globalnie; Nieme e; Pisownia; Słownictwo; Pisanie i kaligrafia; Inne
th: การเน้นการออกเสียง: คำ CVC (พยัญชนะ-สระ-พยัญชนะ); ความเข้าใจ; พยัญชนะควบกล้ำ; ทวิอักษร; การจดจำตัวอักษร; เสียงตัวอักษร; สระเสียงยาว; การรับรู้หน่วยเสียง; สระที่ควบคุมด้วยตัว R; คำที่พบบ่อย (Sight words); ตัว e ไม่ออกเสียง; การสะกดคำ; คำศัพท์; การเขียนและการคัดลายมือ; อื่นๆ
zh-TW: 自然發音重點: CVC (子音-母音-子音) 單字; 理解力; 混合子音; 二合字母; 字母辨識; 字母發音; 長母音; 音素覺察; R 控制母音; 常見字; 不發音的 e; 拼寫; 字彙; 寫作與書寫; 其他
ru: Фонетический фокус: Слова CVC (согласный-гласный-согласный); Понимание; Сочетания согласных; Диграфы; Распознавание букв; Звучание букв; Долгие гласные; Фонематическое восприятие; Гласные под влиянием R; Зрительные слова; Немая «e»; Правописание; Словарный запас; Письмо и чистописание; Другое
el: Εστίαση στη φωνητική: Λέξεις ΣΦΣ (σύμφωνο-φωνήεν-σύμφωνο); Κατανόηση; Συμπλέγματα συμφώνων; Δίγραφα; Αναγνώριση γραμμάτων; Ήχοι γραμμάτων; Μακρά φωνήεντα; Φωνημική επίγνωση; Φωνήεντα ελεγχόμενα από r; Λέξεις οπτικής αναγνώρισης; Άφωνο e; Ορθογραφία; Λεξιλόγιο; Γραφή και χειρόγραφο; Άλλο
hr-HR: Fokus na foniku: CVC (suglasnik-samoglasnik-suglasnik) riječi; Razumijevanje; Skupine suglasnika; Digrafi; Prepoznavanje slova; Zvukovi slova; Dugi samoglasnici; Fonemska svjesnost; Samoglasnici pod utjecajem slova R; Riječi koje se uče vizualno; Tiho e; Pravopis; Rječnik; Pisanje i rukopis; Ostalo
hu: Fonetikai fókusz: MHM (mássalhangzó-magánhangzó-mássalhangzó) szavak; Szövegértés; Mássalhangzó-kapcsolódások; Kétjegyű betűk; Betűfelismerés; Betűhangok; Hosszú magánhangzók; Fonématudatosság; R-rel módosított magánhangzók; Gyakori szavak; Néma e; Helyesírás; Szókincs; Írás és kézírás; Egyéb
pt-PT: Foco na fonética: Palavras CVC (consoante-vogal-consoante); Compreensão; Misturas de consoantes; Dígrafos; Reconhecimento de letras; Sons das letras; Vogais longas; Consciência fonémica; Vogais controladas por R; Palavras frequentes; E mudo; Ortografia; Vocabulário; Escrita e caligrafia; Outro
es: Enfoque en la fonética: Palabras CVC (consonante-vocal-consonante); Comprensión; Grupos consonánticos; Dígrafos; Reconocimiento de letras; Sonidos de las letras; Vocales largas; Conciencia fonémica; Vocales controladas por R; Palabras de uso frecuente; E muda; Ortografía; Vocabulario; Escritura y caligrafía; Otro
sk-SK: Zameranie na foniku: CVC slová (spoluhláska-samohláska-spoluhláska); Porozumenie; Zhluky spoluhlások; Digrafy; Rozpoznávanie písmen; Zvuky písmen; Dlhé samohlásky; Fonematické povedomie; Samohlásky ovplyvnené hláskou R; Frekventované slová; Nemé E; Pravopis; Slovná zásoba; Písanie a rukopis; Iné
ro-RO: Focalizare fonetică: Cuvinte CVC (consoană-vocală-consoană); Înțelegere; Grupuri consonantice; Digrafuri; Recunoașterea literelor; Sunetele literelor; Vocale lungi; Conștientizare fonemică; Vocale controlate de R; Cuvinte uzuale (sight words); E mut; Ortografie; Vocabular; Scriere și caligrafie; Altele
fr: Correspondance sons-lettres ciblée: Mots CVC (consonne-voyelle-consonne); Compréhension; Mélanges de consonnes; Digrammes; Reconnaissance des lettres; Sons des lettres; Voyelles longues; Conscience phonémique; Voyelles contrôlées par un R; Mots fréquents; E muet; Orthographe; Vocabulaire; Écriture et calligraphie; Autre
pt-BR: Fônica foco: Palavras CVC (consoante-vogal-consoante); Compreensão; Encontros consonantais; Dígrafos; Reconhecimento de letras; Sons das letras; Vogais longas; Consciência fonêmica; Vogais controladas por R; Palavras de uso frequente; E mudo; Ortografia; Vocabulário; Escrita e caligrafia; Outros
vi: Tập trung vào ngữ âm: Từ CVC (phụ âm - nguyên âm - phụ âm); Đọc hiểu; Cụm phụ âm; Âm ghép; Nhận biết chữ cái; Âm chữ cái; Nguyên âm dài; Nhận thức âm vị; Nguyên âm đi với R; Từ sight word; Âm e câm; Chính tả; Từ vựng; Viết và luyện chữ; Khác
fi: Fonetiikan painopiste: KVK-sanat (konsonantti-vokaali-konsonantti); Luetun ymmärtäminen; Konsonanttiyhtymät; Digrafit; Kirjainten tunnistaminen; Kirjainten äänteet; Pitkät vokaalit; Foneeminen tietoisuus; R-vaikutteiset vokaalit; Näkösanat; Ääntymätön e; Oikeinkirjoitus; Sanasto; Kirjoittaminen ja käsinkirjoitus; Muu
zh-CN: 自然拼读学习重点: CVC（辅音-元音-辅音）单词; 理解能力; 辅音连缀; 二合字母; 字母认知; 字母发音; 长元音; 音素意识; R 控制元音; 视觉词; 不发音的 e; 拼写; 词汇; 写作与书写; 其他
da: Fonetisk fokus: KVK-ord (konsonant-vokal-konsonant); Forståelse; Konsonantklynger; Digrafer; Genkendelse af bogstaver; Bogstavlyde; Lange vokaler; Fonemisk bevidsthed; R-kontrollerede vokaler; Højfrekvente ord; Stumt e; Stavning; Ordforråd; Skrivning og håndskrift; Andet
it: Focus fonetico: Parole CVC (consonante-vocale-consonante); Comprensione; Nessi consonantici; Digrammi; Riconoscimento delle lettere; Suoni delle lettere; Vocali lunghe; Consapevolezza fonemica; Vocali seguite da R; Parole a vista; E muta; Ortografia; Vocabolario; Scrittura e calligrafia; Altro
bg-BG: Фокус върху фонетиката: CVC (съгласна-гласна-съгласна) думи; Разбиране; Съгласни звукове; Диграфи; Разпознаване на букви; Звукове на буквите; Дълги гласни; Фонематична осъзнатост; Гласни, контролирани от R; Често срещани думи; Нямо Е; Правопис; Речник; Писане и краснопис; Друго
sv: Fokus på fonik: KVK-ord (konsonant-vokal-konsonant); Läsförståelse; Konsonantkombinationer; Digrafer; Bokstavsigenkänning; Bokstavsljud; Långa vokaler; Fonologisk medvetenhet; R-kontrollerade vokaler; Ordbilder; Stumt e; Stavning; Ordförråd; Skrivande och handstil; Övrigt
nl: Letter-klankfocus: MKM-woorden (medeklinker-klinker-medeklinker); Begrip; Medeklinkerclusters; Digrafen; Letterherkenning; Letterklanken; Lange klinkers; Fonemisch bewustzijn; R-gestuurde klinkers; Zichtwoorden; Stille e; Spelling; Woordenschat; Schrijven en handschrift; Overige
de: Schwerpunkt der Lautlehre: KVK-Wörter (Konsonant-Vokal-Konsonant); Textverständnis; Konsonantenverbindungen; Digraphen; Buchstabenerkennung; Buchstabenlaute; Lange Vokale; Phonologische Bewusstheit; R-kontrollierte Vokale; Sichtwörter; Stummes E; Rechtschreibung; Wortschatz; Schreiben & Handschrift; Andere
cs: Zaměření na foniku: Slova typu souhláska-samohláska-souhláska (CVC); Porozumění; Souhláskové shluky; Spřežky; Rozpoznávání písmen; Zvuky písmen; Dlouhé samohlásky; Fonematické povědomí; Samohlásky ovlivněné „r“; Vizuální slovní zásoba; Němé „e“; Pravopis; Slovní zásoba; Psaní a rukopis; Ostatní
tr: Fonetik odak: Sessiz-sesli-sessiz kelimeler; Anlama; Ünsüz harf kombinasyonları; Digraflar (çift harfler); Harf tanıma; Harf sesleri; Uzun ünlüler; Fonemik farkındalık; R kontrollü ünlüler; Görsel kelimeler; Sessiz e; Heceleme; Kelime dağarcığı; Yazı ve el yazısı; Diğer